【裁判字號】    99,裁,2947
【裁判日期】    991125
【裁判案由】    綜合所得稅
【裁判全文】
最  高  行  政  法  院  裁  定
                                      99年度裁字第2947號
上  訴  人  陳少文
被 上訴 人  財政部臺北市國稅局
代  表  人  凌忠嫄
上列當事人間綜合所得稅事件，上訴人對於中華民國99年8月17
日臺北高等行政法院99年度簡字第484號判決，提起上訴，本院
裁定如下：
    主  文
上訴駁回。
上訴審訴訟費用由上訴人負擔。
    理  由
一、按對於高等行政法院判決之上訴，非以其違背法令為理由，
    不得為之，行政訴訟法第242條定有明文。依同法第243條第
    1項規定，判決不適用法規或適用不當者，為違背法令；而
    判決有同條第2項所列各款情形之一者，為當然違背法令。
    是當事人對於高等行政法院判決上訴，如依行政訴訟法第24
    3條第1項規定，以高等行政法院判決有不適用法規或適用不
    當為理由時，其上訴狀或理由書應有具體之指摘，並揭示該
    法規之條項或其內容；若係成文法以外之法則，應揭示該法
    則之旨趣，倘為司法院解釋或本院之判例，則應揭示該判解
    之字號或其內容。如以行政訴訟法第243條第2項所列各款情
    形為理由時，其上訴狀或理由書，應揭示合於該條項各款之
    事實。上訴狀或理由書如未依此項方法表明者，即難認為已
    對高等行政法院判決之違背法令有具體之指摘，其上訴自難
    認為合法。
二、本件上訴人民國94年度綜合所得稅結算申報，列報其他親屬
    陳權義為直系尊親屬，虛列免稅額74,000元及扣除額100,00
    0元，另漏報扶養親屬盧正芳營利所得合計1,617元，經被上
    訴人所屬士林稽徵所查獲，歸課綜合所得總額4,915,394元
    ，補徵稅額53,629元，並經被上訴人處罰鍰31,958元。上訴
    人不服，就罰鍰申請復查，未獲變更，上訴人仍表不服，提
    起訴願，亦遭決定駁回，提起行政訴訟，經原審法院以99年
    度簡字第484號判決(下稱原判決)駁回。上訴人猶未甘服，
    遂提起本件上訴，上訴意旨略以：上訴人「誤列」陳權義為
    扶養人，此為無心之過，縱被上訴人認定上訴人係故意逃漏
    ，依司法院釋字第503號解釋，被上訴人補徵稅額53,629元
    ，此為對上訴人之行為罰，不應再處漏稅罰之罰鍰31,629元
    ，請撤銷罰鍰，原判決未就司法院釋字第503號解釋(一事不
    二罰原則)為何不適用本件訴訟為說明，顯有判決不備理由
    等語，雖以該判決違背法令為由，惟查，原判決既已說明「
    補稅處分不具裁罰性本件並無一事二罰之情形。」上訴人誤
    解上開解釋，徒執前詞再為爭執，難謂已具體說明其有何不
    適用法規或適用法規不當之情形，並揭示該法規之條項或其
    內容，及合於行政訴訟法第243條第2項所列各款之事實，應
    認其對該判決之如何違背法令並無具體之指摘。依首開規定
    及說明，應認其上訴為不合法。又簡易訴訟當事人上訴，應
    表明所涉法律見解具原則性情事，經本院許可後，其上訴始
    為合法。如未表明，經命補正後，仍未補正，即應裁定駁回
    其上訴。本件為簡易訴訟，上訴人未表明有何法律見解涉及
    原則性，惟如前所述，上訴人之上訴未具體表明上訴理由，
    其上訴為不合法，應逕行駁回，自無庸命上訴人補正本件有
    無所涉法律見解具原則性情事，併此敘明。
三、據上論結，本件上訴為不合法。依行政訴訟法第249條第1項
    前段、第104條、民事訴訟法第95條、第78條，裁定如主文
    。
中    華    民    國    99    年    11    月    25    日
                    最高行政法院第五庭
                        審判長法官  黃  璽  君
                              法官  楊  惠  欽
                              法官  鄭  忠  仁
                              法官  吳  東  都
                              法官  陳  金  圍

以  上  正  本  證  明  與  原  本  無  異
中    華    民    國    99    年    11    月    26    日
                              書記官  王  福  瀛

司法院資訊處製作；財團法人民間司法改革基金會備份。
